** Switched Capacitor Converter
**
.SUBCKT Serie_Paralelo SPins1 phif1 phif2 SPout
* Capacitors Serie-Paralelo
C1SP SPNC1 SPNS2 {C1ValSP}
C2SP SPNC2 SPNS5 {C2ValSP}
* Modelos de switches Serie-Paralelo
.model SP_SWT1 SW(Ron={RonSPSwT1} Roff=1Meg Vt=5 Vh=2)
.model SP_SWT2 SW(Ron={RonSPSwT2} Roff=1Meg Vt=5 Vh=2)
.model SP_SWT3 SW(Ron={RonSPSwT3} Roff=1Meg Vt=5 Vh=2)
* Switches Serie-Paralelo
S1 SPins1 SPNC1 phif1 0 SP_SWT1
S2 SPNS2 0 phif2 0 SP_SWT1
S3 SPNC1 SPNC2 phif2 0 SP_SWT2
S4 SPNS2 SPNC2 phif1 0 SP_SWT2
S5 SPNS5 0 phif2 0 SP_SWT2
S6 SPNC2 SPout phif2 0 SP_SWT3
S7 SPNS5 SPout phif1 0 SP_SWT2
.ends

**
.SUBCKT Dickson DCKins1 phif1 phif2 DCKout
* Capacitors Dickson
C1DCK DCKNC1 DCKNS6 {C1ValDCK}
C2DCK DCKNC2 DCKNS7 {C2ValDCK}
* Modelos de switches Dickson
.model DCK_SWT1 SW(Ron={RonDCKSwT1} Roff=1Meg Vt=5 Vh=2)
.model DCK_SWT2 SW(Ron={RonDCKSwT2} Roff=1Meg Vt=5 Vh=2)
* Switches Dickson
S1 DCKins1 DCKNC2 phif1 0 DCK_SWT1
S2 DCKNC2 DCKNC1 phif2 0 DCK_SWT2
S3 DCKNC1 DCKout phif1 0 DCK_SWT1
S4 DCKout DCKNS6 phif2 0 DCK_SWT1
S5 DCKout DCKNS7 phif1 0 DCK_SWT1
S6 DCKNS6 0 phif1 0 DCK_SWT1
S7 DCKNS7 0 phif2 0 DCK_SWT1
.ends

**
.SUBCKT Ladder LADins1 phif1 phif2 LADout
* Capacitors Dickson
C1LAD LADNC1 LADNS6 {C1ValLAD}
C2LAD LADNC2 LADout {C2ValLAD}
C3LAD LADNC3 LADNC1 {C3ValLAD}
* Modelos de switches Dickson
.model LAD_SWT1 SW(Ron={RonLADSwT1} Roff=1Meg Vt=5 Vh=2)
.model LAD_SWT2 SW(Ron={RonLADSwT2} Roff=1Meg Vt=5 Vh=2)
* Switches Dickson
S1 LADins1 LADNC3 phif1 0 LAD_SWT1
S2 LADNC3 LADNC2 phif2 0 LAD_SWT1
S3 LADNC2 LADNC1 phif1 0 LAD_SWT1
S4 LADNC1 LADout phif2 0 LAD_SWT1
S5 LADout LADNS6 phif1 0 LAD_SWT2
S6 LADNS6 0 phif2 0 LAD_SWT2
.ends



* Parámetros y señales de fase
.param Freq= {Freq}
V_phi1 phi1 0 PULSE(10 0 0 1n 1n {1/(2*Freq)} {1/Freq})
V_phi2 phi2 0 PULSE(0 10 0 1n 1n {1/(2*Freq)} {1/Freq})

* Fuentes de entrada
* Serie-Paralelo
V1 SPVin 0 {Vin}
* Dickson
V2 DCKVin 0 {Vin}
* Ladder
V3 LADVin 0 {Vin}

*Subcircuits
X1 {SPIn1} phi1 phi2 {SPIn2} Serie_Paralelo
X2 {DCKIn1} phi1 phi2 {DCKIn2} Dickson
X3 {LADIn1} phi1 phi2 {LADIn2} Ladder

* Carga y capacitor de salida
* Serie-Paralelo
RLSP SPVout 0 {RLmin}
CoutSP SPVout 0 {SPCout}
* Dickson
RLDCK DCKVout 0 {RLmin}
CoutDCK DCKVout 0 {DCKCout}
*Ladder
RLLAD LADVout 0 {RLmin}
CoutLAD LADVout 0 {LADCout}

* Configuración de simulación
.tran 0 {Time} ; Nodos internos
.end
